臺灣臺南地方法院刑事判決　　　　　　　96年度訴緝字第74號
公　訴　人　臺灣臺南地方法院檢察署檢察官
被　　　告　乙○○
　　　　　　　　　（現於臺灣台南監獄台南分監另案執行中）
上列被告因違反毒品危害防制條例案件，經檢察官提起公訴（96
年度毒偵字第2149號），被告於準備程序就犯罪事實全部為有罪
之陳述，本院合議庭裁定本案由受命法官獨任行簡式審判程序，
判決如下：
    主  文
乙○○施用第一級毒品，累犯，處有期徒刑拾月，減為有期徒刑
伍月，如易科罰金，以新臺幣壹仟元折算壹日。
    事  實
一、乙○○曾因違反毒品危害防制條例案件，經本院以88年度訴
    字第327號判決判處有期徒刑6月，於民國88年4月29日確定
    ，並於89年3月9日執行完畢；又前因施用毒品案件，經本院
    以88年度毒聲字第577號裁定令入戒治處所施以強制戒治，
    經強制戒治後，於89年2月29日停止戒治交付保護管束期滿
    ，由臺灣臺南地方法院檢察署檢察官於89年3月17日以89 年
    度戒毒偵字第185號為不起訴處分確定。乙○○復於91年間
    ，因施用第一級、第二級毒品案件，經本院以91年度訴字第
    452號判決分別判處有期徒刑7月、1年，應執行有期徒刑1
    年5月，於91年10月7日確定，並於93年7月14日縮刑期滿執
    行完畢。詎乙○○猶未戒除施用毒品之惡習，於95年7月20
    日中午某時，在臺南縣仁德鄉○○○街220巷2號住處之廁所
    內，以將海洛因摻入香菸內吸食之方式，施用第一級毒品海
    洛因，嗣於95年7月21日為警持搜索票於上址查獲，始查知
    上情。
二、案經臺南市警察局第三分局報告臺灣臺南地方法院檢察署檢
    察官偵查起訴。
    理  由
一、本件被告所犯為死刑、無期徒刑、最輕本刑為三年以上有期
    徒刑以外之罪，亦非屬高等法院管轄之第一審案件，其於準
    備程序進行中，先就被訴事實為有罪之陳述，經法官告知簡
    式審判程序之旨，並聽取檢察官之意見後，依刑事訴訟法第
    273條之1第1項、第273條之2等規定，裁定由受命法官獨任
    進行簡式審判程序，且不受同法關於證據能力認定及調查方
    式之限制，合先敘明。
二、上開事實，有下列事證可資證明：
  (一)被告於偵查及本院審理時對前開犯罪事實均坦承不諱。
  (二)又查，被告為警查獲後，於95年7月21日經其同意採集尿
      液送驗，先以酵素免疫分析法（EIA）進行篩檢，再以氣
      相層析質譜儀（GC/MS）確認結果，呈可待因、嗎啡陽性
      反應，此有臺南市警察局第三分局偵辦毒品案送驗尿液及
      年籍對照表、長榮大學於95年8月3日出具之濫用藥物尿液
      檢驗報告各1份在卷可稽（警卷第5、6頁）。
  (三)綜上各情相互勾稽，足證被告確有施用第一級毒品海洛因
      之事實，因此，被告前開自白核與事實相符，本件事證至
      臻明確，被告犯行洵堪認定。
三、論罪科刑：
  (一)按觀察、勒戒或強制戒治執行完畢後，5年以內再犯毒品
      危害防制條例第10條之罪者，檢察官應依法追訴，同條例
      第23條第2項定有明文。被告曾因違反毒品危害防制條例
      案件，經本院以88年度訴字第327號判決判處有期徒刑6月
      ，於民國88年4月29日確定，並於89年3月9日執行完畢；
      又前因施用毒品案件，經本院以88年度毒聲字第577號裁
      定令入戒治處所施以強制戒治，經強制戒治後，於89年2
      月29日停止戒治交付保護管束期滿，由臺灣臺南地方法院
      檢察署檢察官於89年3月17日以89年度戒毒偵字第185號為
      不起訴處分確定。其於強制戒治執行完畢釋放後5年內再
      犯本件施用第一級毒品之罪，揆之上述規定，即應依法追
      訴、審理。
  (二)次按海洛因係毒品危害防制條例第2條第2項第1款所明定
      之第一級毒品，禁止非法持有及施用。是以，核被告前開
      所為，係犯毒品危害防制條例第10條第1項之施用第一級
      毒品罪。其持有第一級毒品海洛因之低度行為，為進而施
      用之高度行為所吸收，不另論罪。又被告施用第一級毒品
      之多次犯行具有高度之反覆性，且犯罪侵害之法益相同，
      並無先後行為侵害不同法益之情事，應認其施用毒品之犯
      行，屬集合犯，為實質上一罪而予合一評價，僅論以一罪
      。另被告有如犯罪事實欄所示之論罪科刑及強制戒治等紀
      錄，亦有不起訴處分書、完整矯正簡表、臺灣高等法院被
      告全國前案紀錄表在卷為憑，其於有期徒刑執行完畢5年
      內，再犯本件有期徒刑以上之罪，為累犯，依刑法第47條
      規定加重其刑。爰審酌被告前曾因施用毒品經送強制戒治
      執行完畢釋放後，猶不思戒絕革除惡習，顯未因前強制戒
      治之治療處分，而記取教訓，已屬不該，第念被告施用毒
      品之犯行，在性質上乃屬自我戕害身心健康之行為，暨其
      犯罪手段、次數、所生危害、犯後坦承犯行態度尚佳等一
      切情狀，爰量處如主文所示之刑，以資懲儆。
四、再被告行為後，中華民國九十六年罪犯減刑條例業於九十六
    年七月四日制定公布，並於九十六年七月十六日施行，查被
    告上開犯罪時間係在九十六年四月二十四日以前，所犯毒品
    危害防制條例第十條第一項之施用第一級毒品罪，核與中華
    民國九十六年罪犯減刑條例第二條第一項第三款規定相符，
    應依同條例第七條第一項規定予以減刑，並諭知易科罰金之
    折算標準。
據上論斷，應依刑事訴訟法第273條之1第1項、第299條第1項前
段，毒品危害防制條例第10條第1項，刑法第11條前段、第47條
，中華民國96年罪犯減刑條例第2條第1項第3款、第7條，刑法第
41條第1項前段，判決如主文。
本案經檢察官甲○○到庭執行職務。
中　　華　　民　　國　　96　　年　　8 　　月　　8 　　日
　　　　　　　　　刑事第十二庭  法　官　侯明正
以上正本證明與原本無異。
如不服本判決應於收受本判決之日起10日內向本院提出上訴書狀
，並應敘述具體理由。如未敘述上訴理由者，應於上訴期間屆滿
後20日內向本院補提理由書狀（均須按他造當事人之人數附繕本
）「切勿逕送上級法院」。
　　　　　　　　　　　　　　　　書記官  劉晴芬
中　　華　　民　　國　　96　　年　　8 　　月　　8 　　日
附錄所犯法條：
毒品危害防制條例第10條第1項
施用第一級毒品者，處6月以上5年以下有期徒刑。
